臺灣高等法院刑事裁定
110年度聲字第1597號
聲請人  即
選任辯護人  謝文郡律師  
被      告  張立中


上列聲請人因被告詐欺等案件（本院110年度上訴字第1026號）
，聲請交付法庭錄音光碟案件，本院裁定如下：
    主  文
聲請人於繳納相關費用後，准予轉拷交付臺灣士林地方法院109
年度金訴字第107號案件於民國109年11月25日審判程序之法庭錄
音光碟，並禁止聲請人再行轉拷利用。
    理  由
一、聲請意旨略以：依臺灣士林地方法院109年度金訴字第107號
    案件民國109年11月25日審判筆錄記載，足見被告張立中確
    有在審判程序為認罪表示，原審在被告量刑基礎認定上顯有
    重大違誤。從而，上開審判筆錄有無完整記載被告所為與認
    罪相關之陳述內容，攸關被告上訴有無理由，爰聲請交付原
    審法院109年11月25日審判程序之法庭錄音，以確認審判筆
    錄有無須增修之部分等語。
二、按當事人及依法得聲請閱覽卷宗之人，因主張或維護其法律
    上利益，得於開庭翌日起至裁判確定後6個月內，繳納費用
    聲請法院許可交付法庭錄音或錄影內容；當事人及依法得聲
    請閱覽卷宗之人，因主張或維護其法律上利益，聲請交付法
    庭錄音或錄影內容時，應敘明理由，由法院為許可與否之裁
    定。法院受理前項聲請，如認符合聲請人要件，並在聲請期
    間內提出，且就所主張或維護法律上之利益已敘明者，除法
    令另有排除規定外，應予許可；交付法庭錄音、錄影內容之
    聲請案（事）件，應由錄音、錄影之法院裁定之。但錄音、
    錄影之法院與錄音、錄影內容所屬案（事）件卷證所在之法
    院不同者，該卷證所在之法院，認有必要者，亦得裁定之。
    法院組織法第90條之1第1項、法庭錄音錄影及其利用保存辦
    法第8條第1項、第2項、法院辦理聲請交付法庭錄音錄影內
    容應行注意事項第3點分別定有明文。
三、本件聲請人謝文郡律師，為被告之選任辯護人，聲請轉拷交
    付本院110年度上訴字第1026號詐欺等案件卷內原審法院109
    年度金訴字第107號案件109年11月25日審判程序之法庭錄音
    光碟，已敘明為維護其法律上利益之理由，而其聲請並無依
    法令規定得不予許可或限制聲請閱覽、抄錄或攝影卷內文書
    之情形，核其所請，為有理由。爰裁定聲請人於繳納相關費
    用後，准予轉拷交付上開法庭錄音光碟，並依法院辦理聲請
    交付法庭錄音錄影內容應行注意事項第6條規定，禁止聲請
    人再行轉拷利用，另請遵守法庭錄音錄影及其利用保存辦法
    第8條第4項規定，就取得之錄音內容，不得散布、公開播送
    ，或為非正當目的使用。
據上論斷，依刑事訴訟法第220條，裁定如主文。
中　　華　　民　　國　　110 　年　　4 　　月　　26　　日
                  刑事第十六庭  審判長法　官  葉騰瑞 
                                      法　官  廖紋妤
                                      法　官  陳芃宇
以上正本證明與原本無異。
如不服本裁定，應於收受送達後五日內向本院提出抗告狀。
                                      書記官  李佳芬
中　　華　　民　　國　　110 　年　　4 　　月　　28　　日